臺灣高等法院臺南分院刑事裁定　　　　　 94年度聲字第350號
聲明異議人
即　受刑人　甲○○
　　　　　　　　　　現在臺灣嘉義戒治所戒治中
上列聲明異議人因違反麻醉藥品管制條例等案件，對於臺灣嘉義
地方法院檢察署檢察官執行之指揮（94年度執更字第309號），
聲明異議，本院裁定如下：
    主  文
異議駁回。
    理  由
一、聲明異議意旨略以：
  (一)聲明異議人即受刑人甲○○前因違反麻醉藥品管理條例案件
    ，經臺灣臺南地方法院定應執行有期徒刑8年6月確定，於84
    年3月24日因縮短刑期假釋出監。復因違反麻醉藥品管理條
    例案件，經本院定應執行有期徒刑6年6月確定，而聲明人前
    假釋即經撤銷，應執行殘刑有期徒刑4年11月9日，並與上開
    應執行有期徒刑6年6月接續執行，迄至92年4月23日又因縮
    短刑期假釋出監，假釋中付保護管束。嗣聲明人於假釋中另
    因違反毒品危害防制條例案件，經台灣嘉義地方法院以93年
    度聲字第451號裁定觀察勒戒，因有繼續施用毒品傾向而再
    以94年聲字第166號裁定令入戒治處所施以強制戒治，聲明
    人上開假釋並因而經撤銷。
  (二)然聲明人於假釋保護管束期間每月均按時向觀護人報到或遵
    守觀護人指示參加任何座談會或聚會，並未有不服從檢察官
    及執行保護管束者之命令情事。聲明人自假釋出監後，兢兢
    業業工作，與妻子開設餐廳，平時又熱心社區公益，聲明人
    經刑之執行，已深知惜福，不敢再犯。而本件係因聲明人服
    食感冒藥所致，並非聲明人有意再行施用毒品，自不應遽予
    撤銷假釋。
  (三)另依刑法第78條規定，於假釋中因故意更犯罪，受有期徒刑
    以上刑之宣告者，撤銷其假釋，聲明人因本件施用毒品案件
    僅受觀察勒戒及強制戒治處分，並無受有期徒刑以上刑之宣
    告，自不符合上開刑法得撤銷假釋之規定，從而法務部所為
    撤銷假釋處分，於法無據等語。
二、按假釋之撤銷屬刑事裁判執行之一環，為廣義司法行政處分
    ，如有不服，應依刑事訴訟法第484條之規定，即俟受檢察
    官指揮執行該假釋後之殘餘刑期時，再由受刑人或其法定代
    理人或配偶向當初諭知該刑事裁判之法院聲明異議。最高行
    政法院93年2月分庭長法官聯席決議足參。又刑事訴訟法第4
    84條規定之「諭知該裁判之法院」，乃指對被告之有罪判決
    ，於主文內實際宣示其主刑、從刑之法院而言。且對於已判
    決確定各刑定執行刑之裁定確定後，與確定判決有同等效力
    ，最高法院79年臺聲字第19號、92年台聲字第60號判判意旨
    可資參照。查本件聲明人因違反上揭麻醉藥品管制條例等案
    件，前經本院以86年度聲字第502號定應執行刑有期徒刑6年
    6月確定，是本院自屬諭知該裁判之法院。又上開案件確定
    後發監執行，聲明人於92年4月23日經法務部核准假釋出監
    ，嗣於94年6月1日再經法務部以聲明人因違反毒品危害防治
    條例受法院裁定送強制戒治，而處分撤銷假釋，現由檢察官
    依該處分以94年執更字第309號執行殘刑有期徒刑4年7月8日
    ，此有臺灣高等法院被告全國前案紀錄表1份在卷、法務部
    撤銷受保護管束人假釋處分書在卷足憑。從而聲明人於檢察
    官指揮執行殘刑時向本院就上開執行命令聲明異議，揆之上
    開規定及最高法院裁判意旨，自為法之所許，程序上並未違
    法，合先敘明。
三、次按假釋出獄者，於假釋中付保護管束，違反保護管束規則
    情節重大者，得撤銷緩刑之宣告或假釋，刑法第93條第2項
    、第3項分別定有明文；又受保護管束人在保護管束期間內
    ，應保持善良品行，不得與素行不良之人往還；並應服從檢
    察官及執行保護管束者之命令；受保護管束人違反上開規定
    情形之一，情節重大者，檢察官得聲請撤銷保護管束或緩刑
    之宣告，假釋中付保護管束者，如有上開情形時，典獄長得
    報請撤銷假釋，保安處分執行法第74條之2第1款、第2款，
    第74條之3亦有明定。經查：
  (一)聲明人因前開違反麻醉藥品管理條例案件入監執行後，經法
    務部准予假釋，於92年4月23日假釋並付保護管束。惟聲明
    人於假釋付保護管束期間，復因違反毒品危害防治條例案，
    經臺灣嘉義地方法院於93年9月27日以93年度毒聲字第451號
    裁定送觀察、勒戒，再經該院於94年5月以94年度毒聲字第
    166號裁定施以強制戒治，並經本院以94年毒抗字第144號裁
    定駁回抗告確定，此有臺灣高等法院被告全國前案紀錄表附
    卷可稽。又聲明人因上開違反毒品危害防制條例犯行，已足
    徵其於保護管束期間未能保持善良品行、未服從保護管束命
    令，情節重大，經法務部以94年6月1日法矯字第0940016089
    號函處分書撤銷聲明人之假釋，亦有上開處分書在卷可憑。
  (二)聲明人雖執前詞聲明異議，惟其既於假釋中施用毒品，並經
    臺灣嘉義地方法院裁定觀察、勒戒，復因有繼續施用毒品之
    傾向，經該院裁定予以強制戒治，已如上述，足徵聲明人已
    違反保安處分執行法第74條之2第1款、第2款規定，且情節
    重大，從而法務部據以撤銷聲明人之假釋，並由執行檢察官
    指揮發監執行殘刑，揆諸保安處分執行法第74條之3之規定
    ，並非無據。聲明人徒以刑法第78條之規定，而指摘上開撤
    銷假釋違法，並無足取。至於聲明人雖辯稱其係飲用感冒藥
    致採尿結果有毒品之陽性反應，並非故意施用毒品云云，然
    聲明人曾就臺灣嘉義地方法院裁定其施以強治戒治不服抗告
    ，並經本院以94年毒抗字第144號裁定駁回抗告確定在案，
    已如上述，則就此部分即聲明人是否因飲用感冒藥所致一節
    ，本院即無再予審查之必要。
四、綜上所述，法務部撤銷聲明人假釋之處分依法有據，從而臺
    灣嘉義地方法院檢察署檢察官據以指揮執行聲明人之殘刑，
    核無違誤之處，聲明人聲明異議並無理由，應予駁回。
據上論斷，應依刑事訴訟法第486條，裁定如主文。
中　　華　　民　　國　　94　　年　　11　　月　　21　　日
                  刑事第四庭    審判長法　官　吳志誠
                                      法　官　蔡美美
                                      法　官　陳珍如
以上正本證明與原本無異。
如不服本裁定，應於收受本裁定後五日內向本院提出抗告狀。
　　　　　　　　　　　　　　　　　　　書記官　岑　玢
中　　華　　民　　國　　94　　年　　11　　月　　21　　日
